臺灣高等法院刑事判決
110年度交上易字第51號
上  訴  人  
即  被  告  徐尚彬


上列上訴人即被告因過失傷害案件，不服臺灣新竹地方法院109
年度交易字第658號，中華民國109年12月16日第一審判決（起訴
案號：臺灣新竹地方檢察署109年度偵字第8466號），提起上訴
，本院判決如下：
    主  文
上訴駁回。
    事實及理由
一、本案經本院審理結果，認第一審以上訴人即被告徐尚彬犯刑
    法第284條前段之過失傷害罪，判處有期徒刑4月，如易科罰
    金，以新臺幣1千元折算壹日，認事用法及量刑均無不當，
    應予維持，並引用第一審判決書記載之事實、證據及理由（
    如附件）。
二、被告上訴意旨略以：被告僅私立世界工商學校高職資料管理
    科畢業，並無專長，只能憑代駕工作，賺取微薄工資收入，
    省出儉用，方能餬口度日，家中雙親年邁，尚待扶養，被告
    家庭經濟窘迫拮据，被告並無犯罪前科，素行堪稱良好，此
    乃工作一時不慎所致肇事，非惡意破壞法律秩序，一直持續
    保持與告訴人談和解之意願，但因告訴人所開和解金額過高
    ，未能達成，又告訴人所受傷勢應屬輕微，原審量刑過重，
    請准給予被告從輕量刑等語。
三、經查：
  ㈠原審依調查證據之結果，認定被告徐尚彬以代駕為業，於民
    國108年11月30日凌晨2時8分許，駕駛車牌號碼0000-00號自
    小客車，搭載乘客曾繶安及施鈞榮，沿新竹市北區湳雅街由
    西往東直行，行經新竹市○區○○街000號前時，徐尚彬本應注
    意執行駕駛業務過程中，應充分注意車前狀況，隨時採取必
    要之安全措施，避免因緊急煞車或車身劇烈搖晃導致車內乘
    客受傷，而依當時天候晴、柏油路面乾燥無缺陷、無障礙物、
    視距良好等情，又無不能注意之情事，竟貿然向左偏駛，並撞
    及車牌號碼000-000號、車牌號碼000-000號、車牌號碼000-
    0000號、車牌號碼000-0000號普通重型機車，及車牌號碼00
    0-0000號自小客車(皆無人受傷)及路邊民宅，導致曾繶安因
    而受有右大腿及兩側小腿挫傷併開放性傷口等傷害，施鈞榮
    則受有手部等傷害(施鈞榮未提告)。嗣徐尚彬於肇事後停留
    於現場，在有偵查犯罪職權之公務員或機關知悉其犯行前，
    即向據報前來現場處理之警員承認肇事並接受裁判，並核被
    告係犯刑法第284條前段之過失傷害罪，已於判決中詳敘其
    所憑之證據、理由及量刑依據，從形式上觀察，原審判決並
    無認定事實錯誤、量刑瑕疵或違背法令之情形。
  ㈡又按刑罰之量定，為事實審法院之職權，倘法院已審酌刑法
    第57條各款所列情狀，而所量定之刑並未逾越法定刑範圍，
    亦無顯然失當情形，自不得任意指為違法（最高法院92年度
    台上字第2116號判決意旨參照），是刑罰之量定，為求個案
    裁判之妥當性，法律賦予法院裁量之權，量刑輕重，屬為裁
    判之法院得依職權自由裁量之事項，苟其量刑已以行為人之
    責任為基礎，並斟酌刑法第57條各款所列情狀，在法定刑度
    內，酌量科刑，如無偏執一端，致明顯失出失入情形，上級
    審法院即不得單就量刑部分遽指為不當或違法，準此，原審
    於量刑時已審酌告訴人曾繶安於案發當晚，在餐廳飲用酒類
    後，委請代駕人員駕車，就是在遵守法律規定之情況下為確
    保行車安全，被告既係以代駕為業，即應該確認其於工作時
    之身體狀況、精神狀況均是處於適合駕駛車輛行駛於道路之
    狀態，並於駕駛期間遵守道路交通安全規則，竟於行駛期間
    突然向左偏駛而撞及路邊車輛及民宅，造成告訴人受有起訴
    書所載之傷害，衡酌其過失情節、告訴人之傷勢程度，暨被
    告坦承犯行之犯後態度，雖於原審審理時曾安排被告與告訴
    人進行調解，然被告表明無和解意願，及被告於簡式審理時
    自述之智識程度、家庭狀況、工作狀況，刑事前案紀錄等一
    切情狀，量處有期徒刑4月，並諭知易科罰金之折算標準，
    核已合於刑法第57條各款所列量刑事由，並無明顯失當或不
    合比例原則之處，所為量刑尚無過重之情形。至被告上訴主
    張其工作收入微薄，且須扶養雙親，並有談和解之意願，僅
    因告訴人提出之金額過高，致無法達成，而告訴人所受之傷
    勢輕微之情，被告執此上訴請求輕判或緩刑，難認有理。綜
    上，被告所提上訴，為無理由，應予駁回。
據上論斷，應依刑事訴訟法第368條、第373條，判決如主文。
本案經檢察官賴佳琪提起公訴，檢察官楊四猛到庭執行職務。
中　　華　　民　　國　　110 　年　　4 　　月　　29　　日
　　　　　　      刑事第七庭  審判長法　官  孫惠琳
　　　　　　　　　　　　　　　　　  法　官  王惟琪
　　　　　　　　　　　　　　　　　  法　官  連雅婷
以上正本證明與原本無異。
不得上訴。
                                    書記官  潘文賢
中　　華　　民　　國　　110 　年　　4 　　月　　29　　日

附件：
臺灣新竹地方法院刑事判決
109年度交易字第658號
公訴檢察官　臺灣新竹地方檢察署檢察官
被　　　告　徐尚彬　
　　　　　　　　　　
　　　　　　　　　　
　　　　　　　　　　
上列被告因過失傷害案件，經檢察官提起公訴（109年度偵字第8
466號），被告於本院準備程序中就被訴事實為有罪之陳述，經
本院告知簡式審判程序意旨，並聽取公訴人、被告之意見後，裁
定改依簡式審判程序審理，判決如下：
    主  文
徐尚彬犯過失傷害罪，處有期徒刑肆月，如易科罰金，以新臺幣
壹仟元折算壹日。
    事實及理由
一、本件犯罪事實及證據，除附件起訴書犯罪事實欄一、第10行
    更正為「...自小客車及路邊民宅」，第12、13行更正為「.
    ..，施鈞榮則受有手部之傷害（施鈞榮部分未據告訴）。」
    ，證據增列「被告於本院準備程序之自白」外，餘均引用檢
    察官起訴書之記載（如附件）。
二、本案被告所犯係死刑、無期徒刑或最輕本刑為3年以上有期
    徒刑以外之罪，且非高等法院管轄第一審案件，被告於本院
    準備程序進行中，就被訴事實為有罪之陳述，經本院認合於
    刑事訴訟法第273條之1第1項之規定，裁定進行簡式審判程
    序。
三、論罪科刑：
（一）核被告所為，係犯刑法第284條前段之過失傷害罪。
（二）減輕事由：被告於肇事後，報案人或勤指中心轉來資料未
      報明肇事人姓名，處理人員前往傷者就醫之醫院處理時，
      肇事人在場，並當場承認為肇事人等情，有新竹市警察局
      交通警察隊第三組道路交通事故肇事人自首情形紀錄表1
      紙在卷可參（見偵卷第25頁），是被告對於未發覺之犯罪
      自首而有願接受裁判之意，爰依刑法第62條前段之規定，
      減輕其刑。
（三）科刑：爰審酌告訴人曾繶安於案發當晚，在餐廳飲用酒類
      後，委請代駕人員駕車，就是在遵守法律規定之情況下為
      確保行車安全，被告既係以代駕為業，即應該確認其於工
      作時之身體狀況、精神狀況均是處於適合駕駛車輛行駛於
      道路之狀態，並於駕駛期間遵守道路交通安全規則，竟於
      行駛期間突然向左偏駛而撞擊路邊車輛及民宅，造成告訴
      人受有起訴書所載之傷害，衡酌其過失情節、告訴人之傷
      勢程度，暨被告坦承犯行之犯後態度，雖於本院審理時曾
      安排被告與告訴人進行調解，然被告表明無和解意願，及
      被告於簡式審理時自述之智識程度、家庭狀況、工作狀況
      ，刑事前案紀錄（參見臺灣高等法院被告前案紀錄表）等
      一切情狀，量處如主文所示之刑，並諭知易科罰金之折算
      標準。
據上論斷，應依刑事訴訟法第273條之1第1項、第299條第1項前
段、第310條之2、第454條第2項，判決如主文。 
本案經檢察官賴佳琪提起公訴，經檢察官陳中順到庭執行職務。
中    華    民    國    109    年    12     月   16   日
                  刑事第八庭        法  官  林哲瑜
如不服本判決應於收受判決後20日內向本院提出上訴書狀，並應
敘述具體理由。其未敘述上訴理由者，應於上訴期間屆滿後20日
內向本院補提理由書（均須按他造當事人之人數附繕本）「切勿
逕送上級法院」。
以上正本證明與原本無異。　　　　　　　　　　　 
中　　華　　民　　國　　109 　年　　12　　月　　21　　日
                                   書記官　曾柏方　　　
附 錄論罪科刑法條：
刑法第284條
因過失傷害人者，處一年以下有期徒刑、拘役或十萬元以下罰金
；致重傷者，處三年以下有期徒刑、拘役或三十萬元以下罰金。
附件：
臺灣新竹地方檢察署檢察官起訴書
                                     109年度偵字第8466號
　　被　　　告　徐尚彬　
　　　　　　　　　　　　
                        
　　　　　　　　　　　　
上列被告因過失傷害案件，已經偵查終結，認應該提起公訴，茲
將犯罪事實及證據並所犯法條分敘如下：
        犯罪事實
一、徐尚彬以代駕為業，於民國108年11月30日凌晨2時8分許，
    駕駛車牌號碼0000-00號自小客車，搭載乘客曾繶安及施鈞
    榮，沿新竹市北區湳雅街由西往東直行，行經新竹市○區○○
    街000號前時，徐尚彬本應注意執行駕駛業務過程中，應充
    分注意車前狀況，隨時採取必要之安全措施，避免因緊急煞
    車或車身劇烈搖晃導致車內乘客受傷，而依當時天候晴、柏
    油路面乾燥無缺陷、無障礙物、視距良好等情，又無不能注意
    之情事，竟貿然向左偏駛，並撞及車牌號碼000-000號、車
    牌號碼000-000號、車牌號碼000-0000號、車牌號碼000-000
    0號普通重型機車，及車牌號碼000-0000號自小客車(皆無人
    受傷)，導致曾繶安因而受有右大腿及兩側小腿挫傷併開放
    性傷口等傷害，施鈞榮則受有頭部及臉部受傷等傷害(施鈞
    榮未提告)。
二、案經曾繶安訴由新竹市警察局第一分局報告偵辦。
        證據並所犯法條
一、證據清單與待證事實：
編號 證據方法 待證事實 1 被告徐尚彬於警詢及偵查中之自白 全部犯罪事實。 2 告訴人曾繶安於警詢及偵查中之指訴 全部犯罪事實。 3 道路交通事故談話紀錄表、道路交通事故現場圖、道路交通事故調查報告表㈠㈡、現場暨車損相片、本署勘驗筆錄。 全部犯罪事實。 4 鄭新景骨科診所診斷證明書1紙、告訴人傷勢照片 告訴人受有上揭傷害之事實。 
二、按汽車行駛時，駕駛人應注意車前狀況及兩車並行之間隔，
    並隨時採取必要之安全措施，不得在道路上蛇行，或以其他
    危險方式駕車，道路交通安全規則第94條第3項訂有明文。
    被告於上開時地駕車時，本應注意前後左右之車況，且依當
    時情形，並非不能注意，竟疏於注意即貿然左偏而肇事，致
    告訴人受傷，被告之行為顯有過失，且被告之過失行為與告
    訴人受傷結果間具有相當因果關係，被告犯嫌堪以認定。核
    被告所為，係犯刑法第284條前段之過失傷害罪嫌。
三、依刑事訴訟法第251條第1項提起公訴。
　此　致
臺灣新竹地方法院
中　　華　　民　　國　 109　　年　　 9 　　月　　25 　日
                              檢  察  官  賴佳琪
本件證明與原本無異　
中　　華　　民　　國　　108 　年　　10 　　月　　7　　日
                          　　書　記　官  楊凱婷
附錄本案所犯法條全文
中華民國刑法第284條
（過失傷害罪）
因過失傷害人者，處 6 月以下有期徒刑、拘役或 5 百元以下罰
金，致重傷者，處 1 年以下有期徒刑、拘役或 5 百元以下罰金
。
從事業務之人，因業務上之過失傷害人者，處 1 年以下有期徒
刑、拘役或 1 千元以下罰金，致重傷者，處 3 年以下有期徒刑
、拘役或 2 千元以下罰金。